【裁判字號】    98,訴,1226
【裁判日期】    991014
【裁判案由】    毒品危害防制條例
【裁判全文】
臺灣桃園地方法院刑事判決              98年度訴字第1226號
公  訴  人  臺灣桃園地方法院檢察署檢察官
被      告  丁聰永
選任辯護人  康英彬律師
被      告  李文聰
選任辯護人  陳俊翰律師
            鄭曄祺律師
被      告  李泳靖
選任辯護人  巫宗翰律師
            邱國旺律師
上列被告等因違反毒品危害防制條例案件，經檢察官提起公訴（
98年度偵字第17413 號、98年度毒偵字第5289號、98年度毒偵字
第5290號），本院判決如下：
    主  文
丁聰永共同製造第二級毒品，處有期徒刑拾年，扣案如附表一所
示之物均沒收銷燬，扣案如附表二、三所示之物均沒收。
李文聰共同製造第二級毒品，累犯，處有期徒刑柒年肆月，扣案
如附表一所示之物均沒收銷燬，扣案如附表二、三所示之物均沒
收；又施用第二級毒品，累犯，處有期徒刑伍月。應執行有期徒
刑柒年陸月，扣案如附表一所示之物均沒收銷燬，扣案如附表二
、三所示之物均沒收。
李泳靖共同製造第二級毒品，累犯，處有期徒刑肆年，扣案如附
表一所示之物均沒收銷燬，扣案如附表二、三所示之物均沒收；
又施用第一級毒品，累犯，處有期徒刑捌月；又施用第二級毒品
，累犯，處有期徒刑伍月，扣案之吸食器壹組沒收。應執行有期
徒刑肆年拾月，扣案如附表一所示之物均沒收銷燬，扣案如附表
二、三所示之物及吸食器壹組均沒收。
    事  實
一、李文聰前於民國90年間因施用毒品案件，經臺灣士林地方法
    院90年度毒聲字第1503號刑事裁定送勒戒處所觀察、勒戒，
    因認無繼續施用毒品傾向，於91年2 月4 日執行完畢釋放，
    並經臺灣士林地方法院檢察署檢察官以90年度毒偵字第1452
    號為不起訴處分確定，復於勒戒完畢後5 年內之96年1 月16
    日因施用第二級毒品案件，經臺灣臺北地方法院96年度易字
    第1042號刑事判決判處有期徒刑3 月，如易科罰金以新臺幣
    （下同）1000元折算1 日確定，再經裁定減刑為有期徒刑1
    月15日，如易科罰金以1000元折算1 日，並於96年9 月28日
    易科罰金執行完畢。李泳靖前於79年間，因違反肅清煙毒條
    例案件，經臺灣高等法院81年度上重更一字第10號刑事判決
    判處有期徒刑15年，褫奪公權10年確定，並於81年11月24日
    入監執行，至87年9 月22日假釋出監併付保護管束，於94年
    8 月17日保護管束期滿視為執行完畢，復於96年9 月間因施
    用毒品案件，經臺灣新竹地方法院96年度毒聲字第430 號刑
    事裁定送勒戒處所觀察、勒戒後，因認無繼續施用毒品之傾
    向，於97年10月28日執行完畢釋放，並經臺灣新竹地方法院
    檢察署檢察官以97年度毒偵字第1856號為不起訴處分確定。
二、李泳靖、丁聰永明知N,N-二甲基安非他命及甲基安非他命分
    係毒品危害防制條例第2 條第2 項附表第114 項、第89項之
    第二級毒品，不得非法製造及持有，渠2 人竟於98年7 月間
    與真實姓名年籍均不詳綽號分別為「老獅」及「TAKE」之成
    年男子，共同基於製造第二級毒品N,N-二甲基安非他命及甲
    基安非他命之犯意聯絡，約定由「老獅」提供技術，「TAKE
    」提供器具、資金及地點，李泳靖、丁聰永負責現場製造工
    作，製毒所得則由眾人朋分，渠等即自98年7 月間起，先由
    丁聰永依「老獅」指示，採買可供製造N,N-二甲基安非他命
    、甲基安非他命所需之原料、藥劑、器具設備，並搬運至位
    於桃園縣龍潭鄉三水村南坑13-1號、13-2號空屋內設置毒品
    製造工廠，由丁聰永、李泳靖在該空屋內，使用藥劑及器具
    設備，將含有第四級毒品先驅原料第5 項甲基麻黃鹼、第7
    項假麻黃鹼成分之顆粒感冒藥泡水溶解過濾，再調整酸鹼值
    後隔水加熱，將水分蒸發晾乾結晶後，取得製造N,N-二甲基
    安非他命、甲基安非他命所需之甲基麻黃鹼、假麻黃鹼後，
    再與氯化亞硫醯氯化劑反應（即鹵化過程），將該階段產物
    氯假麻黃鹼、氯甲基麻黃鹼置入作為反應器之可樂筒內，加
    入含有過渡金屬鈀、鋇之催化劑，並灌入氫氣催化（即氫化
    過程）之方式，欲以上開方式即「艾德蒙」法來製造含有
    N,N-二甲基安非他命及甲基安非他命。李文聰為丁聰永之友
    人，明知渠等在上址從事製造N,N-二甲基安非他命及甲基安
    非他命之犯行，竟受丁文聰之邀而與丁聰永、李泳靖等人共
    同承前製造N, N- 二甲基安非他命及甲基安非他命之犯意聯
    絡，於98年8 月6 日前往上址（起訴書另誤載李文聰於98年
    8 月2 日前往上址部分應予更正），參與清洗容器、搬運物
    品、整理現場及上開甲基安非他命氯化過程等毒品製造行為
    ，渠等至98年8 月6 日下午在上址內製造完成如附表一編號
    一、五所示之含有甲基安非他命成分之液態混合物，然N,N-
    二甲基安非他命製造部分則因提煉無功而不遂。嗣因法務部
    調查局北部地區機動工作組獲報，於98年8 月6 日下午前往
    上址埋伏，至同日下午4 時42分許，恰遇丁聰永駕車搭載李
    文聰、李泳靖欲自上址離去，即上前逮捕渠等3 人，並搜索
    扣得如附表一、二、三所示之物，始查悉上情。
三、李泳靖另分別基於施用第一級毒品海洛因、第二級毒品甲基
    安非他命之犯意，分於98年8 月6 日上午某時在臺北市○○
    ○路某旅社內施用海洛因1 次，並另於同年月4 日中午在臺
    北市○○○路○ 段某友人家中施用第二級毒品甲基安非他命
    1 次，嗣為調查員於上揭時地查獲後，扣得渠所有供施用甲
    基安非他命所用之吸食器1 組，並經採集尿液送驗，結果確
    呈海洛因代謝物嗎啡及甲基安非他命陽性反應。另李文聰亦
    基於施用第二級毒品甲基安非他命之犯意，於98年8 月6 日
    凌晨2 時許，在丁聰永位於臺北市○○路○ 段37巷1 之15號
    1 樓居所內，施用甲基安非他命1 次，嗣為調查員於上揭時
    地查獲後，經採集尿液送驗，結果確呈甲基安非他命陽性反
    應。
四、案經法務部調查局北部地區機動工作組（下稱北機組）報請
    臺灣桃園地方法院檢察署檢察官偵查後起訴。
    理  由
壹、程序部分：
一、按實施刑事訴訟程序之公務員違法取得證據後，進一步衍生
    取得之證據，縱與先前之違法取證具有如毒樹、毒果之因果
    關聯性，然該進一步採證之程序，苟屬合法，且與先前違法
    取證係個別獨立之偵查行為，我國刑事訴訟法並無排除其作
    為證據之明文；必先前違法之取證，與嗣後之合法取得證據
    行為，二者前後密切結合致均可視為衍生證據取得程序之一
    部，該衍生證據之取得因而存在違法事由，始得依其違法之
    具體情況，分別適用刑事訴訟法證據排除之相關規定，而認
    無證據能力，此最高法院97年度台上字第245 號刑事判決意
    旨可供參照。本案被告丁聰永及其辯護人對被告丁聰永於偵
    查時之自白（見偵查卷第80、81頁）辯稱並無證據能力云云
    ，所持理由係以被告丁聰永於調查站接受詢問時，遭到調查
    員不當取供，已影響被告丁聰永於偵查時陳述之自由意志，
    且檢察官偵查時筆錄之製作亦未盡符合被告丁聰永之陳述真
    意，而認被告丁聰永於偵查時之自白並無證據能力。查被告
    丁聰永接受調查員詢問完畢後，因對詢問筆錄之記載表示異
    議，故同時聲明將於日後向法官解釋等情，確經本院勘驗詢
    問筆錄錄音帶確認無訛，有本院勘驗筆錄可憑（見本院卷(二)
    第61至62頁），然經審酌該份詢問筆錄之內容，尚難認負責
    詢問之調查員有何強暴脅迫或假藉檢察官名義以求取供之情
    形。嗣丁聰永接受檢察官偵訊，相對於先前調查員所為之詢
    問，乃一個別獨立之合法偵訊程序，與調查員之詢問間並不
    具有密切結合之關聯性，被告丁聰永於檢察官面前陳述之自
    由意志，應未受到之前調查員詢問時之影響。況檢察官之偵
    訊，為98年8 月7 日中午12時32分許，距丁聰永接受調查員
    詢問完畢之時間即同日3 時50分，二者間有相當時間，有詢
    問筆錄及偵訊筆錄可稽，更無從執被告丁聰永於詢問時之情
    況，認其於偵訊時有不能本於自由陳述之情事，再經本院勘
    驗被告丁聰永偵查時之自白錄音帶後，已確認偵查自白筆錄
    之記載並無違背被告丁聰永之陳述意思，有本院勘驗筆錄可
    憑（見本院卷(二)第36至56頁），依前開判決意旨，被告丁聰
    永於偵查時之自白自有證據能力。
二、按被告以外之人於審判外之言詞或書面陳述，除法律有規定
    者外，不得作為證據。被告以外之人於偵查中向檢察官所為
    之陳述，除顯有不可信之情況者外，得為證據。被告以外之
    人於審判外之陳述，雖不符前4 條之規定，而經當事人於審
    判程序同意作為證據，法院審酌該言詞陳述或書面陳述作成
    時之情況，認為適當者，亦得為證據。當事人、代理人或辯
    護人於法院調查證據時，知有第159 條第1 項不得為證據之
    情形，而未於言詞辯論終結前聲明異議者，視為有前項之同
    意，刑事訴訟法第159 條第1 項、第159 條之1 第2 項、第
    159 條之5 分別定有明文。查證人吳克俊於偵查時所為之證
    述，業經其具結在卷，且被告及辯護人並未陳明有何「顯有
    不可信之情況」，其偵查中之證述自有證據能力。
三、至於其餘本院認定犯罪事實依據之各項證據之證據能力，本
    件被告及辯護人於言詞辯論終結前，均未聲明異議，該等證
    據已經本院於審理時逐一提示予被告及辯護人表示意見，本
    院審酌該等證據之取得過程並無瑕疵，與本案待證事實間復
    具有相當之關聯性，以之為本案證據並無不當，自得採為本
    件認定事實之基礎，併此敘明。 
貳、實體部分：
一、訊據被告李泳靖對上揭製造第二級毒品之犯罪事實，均已於
    偵查及本院審理時坦承不諱。被告丁聰永矢口否認上揭犯罪
    事實，並辯稱：其未參與製造毒品，係因其駕車幫李泳靖載
    運箱子至上址致一同遭逮捕，實屬無辜云云，其辯護人則另
    辯稱同案被告李泳靖為求減輕刑度故誣指丁聰永參與本案，
    李泳靖之證詞並不可信等語。至被告李文聰則僅坦承上揭施
    用第二級毒品之犯罪事實，矢口否認上揭參與本案製造第二
    級毒品之犯行，辯稱其僅應丁聰永之邀，於98年8 月6 日至
    上址幫忙清洗容器、搬運物品及整理現場等工作，知道渠等
    正在製造毒品原料後即未繼續參與，並趕著要回家云云，其
    辯護人另辯稱被告李文聰事前並不知渠等在現場製造毒品，
    李文聰與其他被告間就本案並無犯意聯絡存在，自不成立共
    同正犯。經查：
  (一)上揭事實二所示之犯罪事實，業據證人即同案被告李泳靖於
    本院審理時證述明確，且本案查獲經過亦經證人即北機組調
    查員吳克俊於偵查時（見偵查卷第357 至358 頁）及證人即
    前往案發地點支援之調查員江耿宗於本院審理時（見本院卷
    (二)第93頁）證述明確，另有查獲現場及扣案物品照片（見偵
    查卷第24至38、122 至127 、155 至176 、222 至248 頁）
    及渠等用以製毒參考之筆記資料在卷可稽（見偵查卷第366
    至401 頁）。而被告丁聰永上揭犯行亦經其於本案偵查時自
    承：其與李泳靖、李文聰於上揭地址一同製造毒品，是「老
    獅」介紹其與李泳靖認識，「老獅」並教導如何粹取麻黃素
    ，並指示其應李泳靖需要添購物品，其用鹼和鹽酸製造麻黃
    素，係將感冒藥泡水溶解過濾，加鹼及酸後隔水加熱，把水
    分蒸發並把剩下溶劑倒入塑膠淺盤內晾乾結晶，扣案紙條內
    載製造方法是在其身上找到沒錯，是「老獅」寫的並交付其
    參考，其作出大料（即麻黃素）後又粹取進而製造甲基安非
    他命，製毒現場主要由其負責指導，李泳靖是「TAKE」介紹
    過來等語在卷（見偵查卷第80、81頁）；另被告李文聰上揭
    犯行亦經其於偵查時自承：其於（98年）8 月5 日晚間在丁
    聰永租屋處玩電腦，第二天上午11時許與丁聰永一同出門前
    往上揭製毒地點，其出發前知道要去幫忙製造大料（即麻黃
    素），其至上揭地點後先幫忙整理現場，並與丁聰永與李泳
    靖一同上去3 樓將液體倒入桶中，當時李泳靖正就液體隔水
    加熱，其應李泳靖要求看火避免燒乾，之後隨丁聰永上到頂
    樓時，其聞到一股很臭的酸味，發現大燒瓶內一直冒煙，其
    將美工刀遞給丁聰永，丁聰永切割水管引水倒入燒杯內，丁
    聰永交代需持續加熱2 小時，其在李泳靖要求下繼續看顧隔
    水加熱之液體，至下午4 時許其因有事要返家告知丁聰永，
    丁聰永表示要開車載李泳靖外出購物並送其返家，渠3 人同
    乘車輛一出社區就遭攔下查獲等語在卷（見偵查卷第76、77
    頁）。
  (二)被告丁聰永與其辯護人雖以前詞置辯，然查被告丁聰永上揭
    犯行，業經證人李泳靖於本院審理時證述明確，且與被告丁
    聰永偵查時自白互核大致相符，已如前述，被告丁聰永雖於
    本院審理時翻異前詞，惟查被告丁聰永於本院審理時固否認
    犯行，惟亦自承當中部分扣案筆記資料確係其記載無誤（見
    本院卷(三)第29頁），經檢視被告自承為其書寫之筆記資料，
    依當中記載「藥丸和水浸泡後用過濾方式濾掉殘渣，剩餘的
    水加鹼至11，抽取白色物再將白色物中加些許的水，倒入濃
    鹽酸使其酸鹼度為5.5 至5.6 ，然後加熱至70度左右，倒入
    盒中將其結晶」、「大料比例1 公斤1 、氯仿2000cc加入浸
    泡1 小時，2 強酸400cc 加入後等其變為紫色，3 乙醚1000
    cc讓大料呈現原本之固體，再去除多餘水份」、「氫氣壓表
    調為2 ，氫反應為桶溫上升，至壓表數字不下降為止，把搖
    好的水用碳粉過濾（沾溼濾紙灑上碳粉）... 」及「碳粉濾
    過的水則酸鹼值調到5.6 ，再以現重量加入蘇打（粒狀）1
    公斤加25公克，攪拌均勻後加熱至70度左右時加鹽，... ，
    攪拌均勻後等結晶」等文句以觀（見偵查卷第376 、377 、
    379 、380 頁），該等筆記資料明顯是記錄製造甲基安非他
    命所經鹵化、氫化與結晶之過程，復審酌本案被告丁聰永係
    正於離開製毒場所之際為調查員當場查獲之情，就上揭事證
    相互勾稽觀察，證人李泳靖之證詞應非虛妄而屬可信，被告
    及其辯護人前揭所辯，自非可採。
  (三)被告李文聰雖以前詞為辯，惟查被告李文聰於偵查時即自承
    其於98年8 月6 日上午與丁聰永一同出發前往製毒地點前，
    心中已知要去幫忙製造「大料（即麻黃素）」（見偵查卷第
    76至77頁），且證人李泳靖於審理時亦證述李文聰當時應該
    知道渠等在製毒等情（見本院卷(三)第5 頁背面），經審酌被
    告李文聰雖否認犯行，然其自承確於98年8 月6 日至案發現
    場幫忙清洗容器、搬運物品及整理等工作，有本院審判筆錄
    可憑（本院卷(三)第42頁背面），復依前開查獲現場照片所示
    ，前揭空屋內堆置各項器材、藥劑，確有操作隔水加熱設備
    之情形（見偵查卷第222 至228 頁），經本院就前開事證相
    互勾稽觀察，被告李文聰前開偵查時之自白，核與本案客觀
    事證相符，應屬可信，被告李文聰於審理所辯自非可採。至
    被告李文聰之辯護人雖另辯解李文聰尚不成立共同正犯等語
    ，惟按共同正犯之意思聯絡，原不以數人間直接發生者為限
    ，即有間接之聯絡者，亦包括在內；又共同正犯之成立，祇
    須具有犯意聯絡與行為分擔，既不問犯罪動機起於何人，亦
    不必每一階段犯行均經參與，此最高法院77年台上字第2135
    號、34年上字第862 號刑事判例意旨可資參照，有學者引用
    前開2 判例意旨說明「相續共同正犯」之概念，意即部分共
    同正犯在其他共同正犯著手實行犯行之中途參與犯行者，如
    有承受其他共同正犯已為犯行之共同責任，復以加工而有助
    益之作用者，亦得成立共同正犯。查本件李泳靖、丁聰永與
    綽號「老獅」及「TAKE」之成年男子於98年7 月間起，共同
    基於上揭犯行之犯意聯絡，著手實行上揭犯行，嗣於渠等犯
    行實行中途，被告李文聰應同案被告丁聰永之邀參與製造毒
    品犯行，係以其他共犯之犯行為基礎，復以自己犯行對之加
    工而予助益，依前開說明，被告李文聰就本案犯行，自有犯
    意聯絡及行為分擔，自為共同正犯，辯護人所辯自係誤會。
  (四)次查，現場查獲如附表一、二、三所示之扣案物品，經送法
    務部調查局鑑定結果，其中附表一編號一、五所示之液態混
    合物均含有甲基安非他命成分，純度分別為6.35% 及4.49%
    ，惟查扣案物中並無含有N,N-二甲基安非他命成分之物，另
    查附表二各編號所示之物，確為第四級毒品先驅原料假麻黃
    鹼、甲基麻黃鹼及殘留該等先驅原料之器具，又扣案如附表
    三各編號所示之器具、設備，確符合製造N,N-二甲基安非他
    命及甲基安非他命製程中，由鹵化、氫化反應至結晶三階段
    步驟之必須配備，為一組具有將鹽酸麻黃素製成N,N-二甲基
    安非他命及甲基安非他命之生產功能之基本器具設備組合，
    合於第二級毒品甲基安非他命製造工廠，以上有該局98年9
    月28日調科壹字第0980048361號及98年10月19日調科壹字第
    09800514300 號鑑定書在卷可憑（見偵查卷第119 至121 、
    150 至154 頁）。
  (五)再查甲基安非他命毒品藥效可經口服、煙吸或以注射等多種
    施用方式影響人體，未完全脫水乾燥之甲基安非他命並不影
    響其施用藥效，故甲基安非他命製造完成之認定標準應採廣
    義解，已經化學製造反應將原料轉化至含有甲基安非他命成
    分存在可供人施用者即屬之，而本案查獲附表一編號一、五
    所示之液態混合物，驗含有甲基安非他命成分，已如前述，
    既已足供人施用，自可視為製成品，渠等製造第二級毒品甲
    基安非他命既遂之犯行，已臻明確，堪以認定。
  (六)至如上揭事實三所示被告李泳靖施用第一、二級毒品及被告
    李文聰施用第二級毒品之犯罪事實，業經被告李泳靖、李文
    聰分於本院審理時坦承不諱，而渠2 人查獲後經採集之尿液
    ，經送請法務部調查局檢驗結果，確分別呈施用第一級毒品
    海洛因之代謝物嗎啡及甲基安非他命陽性反應，有該局鑑定
    書附卷可稽（見偵查卷第135 頁），並有供被告李泳靖施用
    第二級毒品所用之吸食器1 組扣案可憑，被告李泳靖、李文
    聰上揭施用毒品犯行，堪以認定，且渠2 人復有前開觀察勒
    戒執行完畢及施用毒品經判刑確定之前案紀錄，有渠2 人之
    臺灣高等法院被告前案紀錄表在卷可憑，則渠2 人本案施用
    毒品罪，自應依法逕行追訴處罰。本案事證明確，渠等犯行
    均堪認定，應依法論科。
二、按N,N-二甲基安非他命及甲基安非他命分係毒品危害防制條
    例第2 條第2 項附表第114 項、第89項之第二級毒品，核被
    告丁聰永所為，係犯毒品危害防制條例第4 條第2 項之製造
    第二級毒品既遂罪及同條例第4 條第6 項、第2 項之製造第
    二級毒品未遂罪。被告李文聰所為，係犯毒品危害防制條例
    第4 條第2 項之製造第二級毒品既遂罪、同條例第4 條第6
    項、第2 項之製造第二級毒品未遂罪及同條例第10條第2 項
    之施用第2 級毒品罪。被告李泳靖所為，係犯毒品危害防制
    條例第4 條第2 項之製造第二級毒品既遂罪、同條例第4 條
    第6 項、第2 項之製造第二級毒品未遂罪、同條例第10條第
    1 項之施用第一級毒品罪及同條例第10條第2 項之施用第二
    級毒品罪。渠3 人製造第二級毒品甲基安非他命後，進而持
    有，其持有之低度行為應為製造之高度行為所吸收，不另論
    罪。另被告李泳靖、李文聰因施用毒品而持有毒品之低度行
    為，亦為其2 人施用毒品之高度行為所吸收，不另論罪。渠
    3 人與綽號「老獅」、「TAKE」之成年男子間，就本案製造
    第二級毒品之犯行，互有犯意聯絡及行為分擔，均為共同正
    犯。渠3 人以一包括犯行同時構成前開製造第二級毒品既遂
    罪及製造第二級毒品未遂罪，係以一包括行為同時觸犯上開
    2 罪名，為想像競合犯，應從情節較重之製造第二級毒品既
    遂罪處斷。被告李泳靖、李文聰所為上開製造第二級毒品及
    施用毒品犯行，各均犯意個別、行為互殊，各均予以併罰。
    又被告李文聰、李泳靖各有如事實欄所示之犯罪科刑執行情
    形，有渠2 人臺灣高等法院被告前案紀錄表可佐，渠2 人於
    徒刑執行完畢後5 年內，故意再犯本件有期徒刑以上之罪，
    均為累犯，所犯除無期徒刑依法不得加重外，均應依刑法第
    47條第1 項之規定加重其刑。又被告李泳靖於本案偵查及審
    判中均自白犯罪，有檢察官訊問筆錄（見偵查卷第72至75頁
    ）及本院訊問筆錄（見本院卷(一)第20頁背面）可憑，應依現
    行毒品危害防制條例第17條第2 項規定減輕其刑。至被告李
    文聰之辯護人雖辯稱被告李文聰於本院審理時已坦認犯行無
    訛，亦有上開條例規定減刑之適用等語，惟被告李文聰雖於
    本院審理時一度陳稱承認起訴犯罪事實云云（見本院卷(三)第
    42頁背面），惟經本院向被告李文聰確認陳述真意時，被告
    李文聰旋改口其到案發現場前不知其餘被告在現場製毒，而
    其知道後也未繼續參與等語（見本院卷(三)第42頁背面），顯
    見被告李文聰不僅未積極陳述其犯罪事實，亦無承認犯罪事
    實之意，自與自白有間，應無前開條例減刑規定之適用，辯
    護人所辯應係誤會，附此敘明。被告李泳靖部分並先加後減
    之。爰審酌渠3 人正值壯年，不思正途，為牟私利即率與人
    共同製造第二級毒品，規模數量龐大，渠犯行助長毒品氾濫
    ，對國人健康危害甚鉅，應受非難，被告李泳靖、李文聰施
    用毒品戕害健康，對治安並生一定危害，並審酌各被告之犯
    罪動機、手段、參與程度、素行狀況及犯後態度等一切情狀
    ，分別量處如主文所示之刑，並就被告李泳靖、李文聰部分
    定其等應執行之刑。
三、末查，扣案如附表一編號一、五所示之液態甲基安非他命，
    及附表一編號二、三、四、六所示其內殘留甲基安非他命已
    無從析離之器具，均屬第二級毒品或包括第二級毒品在內已
    無從析離之物，均應依毒品危害防制條例第18條第1 項前段
    規定宣告沒收銷燬之。至如附表二各編號所示之第四級毒品
    先驅原料及其內殘留第四級毒品先驅原料已無從析離之器具
    ，均應依刑法第38條第1 項第1 款規定宣告沒收之（最高法
    院95年度台上字第911 號刑事判決意旨參照）。至如附表三
    所示之原料、器械、藥劑等物，均為渠等所有，係供渠等犯
    本案所用之物，業經同案被告李泳靖供承在卷，均應依毒品
    危害防制條例第19條第1 項規定宣告沒收。另扣案之吸食器
    1 組為被告李泳靖所有，係供渠施用甲基安非他命所用之物
    ，業據渠供述在卷（見偵查卷第194 頁），併依刑法第38條
    第1 項第2 款規定諭知沒收。至扣案之桃園縣政府警察局龍
    潭分局採證紀錄，經核與本案犯行無涉，爰不予宣告沒收，
    附此敘明。
據上論斷，應依刑事訴訟法第299 條第1 項前段，毒品危害防制
條例第4 條第2 項、第6 項、第10條第1 項、第2 項、第17條第
2 項、第18條第1 項前段、第19條第1 項，刑法第11條、第28條
、第55條、第51條第5 款、第47條第1 項、第38條第1 項第1 款
、第2 款，判決如主文。
本案經檢察官吳靜怡到庭執行職務。
中    華    民    國    99    年    10    月    14    日
                  刑事第九庭  審判長法  官  吳為平
                                    法  官  王秀慧
                                    法  官  陳正昇
以上正本證明與原本無異。
如不服本判決應於收受判決後10日內向本院提出上訴書狀，並應
敘述具體理由。其未敘述上訴理由者，應於上訴期間屆滿後20日
內向本院補提理由書( 均須按他造當事人之人數附繕本) 「切勿
逕送上級法院」。 
                                    書記官  張筆隆
中    華    民    國    99    年    10    月    14    日
毒品危害防制條例第4條
製造、運輸、販賣第一級毒品者，處死刑或無期徒刑；處無期徒
刑者，得併科新臺幣 2 千萬元以下罰金。
製造、運輸、販賣第二級毒品者，處無期徒刑或 7 年以上有期
徒刑，得併科新臺幣 1 千萬元以下罰金。
製造、運輸、販賣第三級毒品者，處 5 年以上有期徒刑，得併
科新臺幣 7 百萬元以下罰金。
製造、運輸、販賣第四級毒品者，處 3 年以上 10 年以下有期
徒刑，得併科新臺幣 3 百萬元以下罰金。
製造、運輸、販賣專供製造或施用毒品之器具者，處 1 年以上
7 年以下有期徒刑，得併科新臺幣 1 百萬元以下罰金。
前五項之未遂犯罰之。
毒品危害防制條例第10條
施用第一級毒品者，處 6 月以上 5 年以下有期徒刑。
施用第二級毒品者，處 3 年以下有期徒刑。

司法院資訊處製作；財團法人民間司法改革基金會備份。
